【裁判字號】    99,上訴,3338
【裁判日期】    990928
【裁判案由】    毒品危害防制條例
【裁判全文】
臺灣高等法院刑事判決                99年度上訴字第3338號
上  訴  人
即  被  告  甲○○
上列上訴人因違反毒品危害防制條例案件，不服臺灣士林地方法
院99年度審訴字第563 號，中華民國99年8月4日第一審判決（起
訴案號：臺灣士林地方法院檢察署99年度毒偵字第405 號，嗣於
原審準備程序進行中，被告就被訴事實為有罪之陳述，經原審告
知簡式審判程序意旨，並聽取當事人意見後，原審合議裁定依簡
式審判程序進行），提起上訴，本院判決如下：
    主  文
上訴駁回。
    理  由
一、依刑事訴訟法第350條、第361條、第362條、第367條規定，
    不服地方法院之第一審判決而上訴者，須提出上訴書狀，並
    應敘述具體理由，此為上訴必備之程式；其所提出之書狀未
    敘述上訴理由，或僅曾以言詞陳述上訴理由者，均應於上訴
    期間屆滿後20日內補提理由書於第一審法院。第一審法院經
    形式審查，認逾期未補提上訴理由者，應定期間先命補正；
    逾期未補正者，為上訴不合法律上之程式，應以裁定駁回。
    倘已提出上訴理由，但所提非屬具體理由者，則由第二審法
    院以上訴不合法律上之程式，判決駁回。而所謂具體理由，
    必係依據卷內既有訴訟資料或提出新事證，指摘或表明第一
    審判決有何採證認事、用法或量刑等足以影響判決本旨之不
    當或違法，而構成應予撤銷之具體事由，始克當之（例如：
    依憑證據法則具體指出所採證據何以不具證據能力，或依憑
    卷證資料，明確指出所為證據證明力之判斷如何違背經驗、
    論理法則）；倘僅泛言原判決認定事實錯誤、違背法令、量
    刑失之過重或輕縱，而未依上揭意旨指出具體事由，或形式
    上雖已指出具體事由，然該事由縱使屬實，亦不足以認為原
    判決有何不當或違法者，皆難謂係具體理由（參照最高法院
    97年台上字第892號判決意旨）。
二、查原判決以上訴人即被告甲○○於原審審理時對於其犯行坦
    承不諱，並有臺北市政府警察局偵辦毒品案件尿液檢體委驗
    單及臺灣尖端先進生技醫藥股份有限公司99年1 月27日濫用
    藥物檢驗報告各1 份在卷可稽（見偵查卷第10至12頁），足
    證被告自白核與事實相符，堪以採信。又被告於初次觀察、
    勒戒、強制戒治執行完畢釋放後5 年內，又因施用第一、二
    級毒品犯行經戒毒處遇及追訴處罰，有本院被告前案紀錄表
    1 份附卷可憑，其再犯本案，已不屬毒品危害防制條例第20
    條規定之「初犯」或「 5年後再犯」，即應依同條例第10條
    處罰（最高法院97年度第5 次刑事庭會議決議參照）。是被
    告犯本案施用第一級、第二級毒品之罪，事證明確，應依法
    論科。核被告所為，係犯毒品危害防制條例第10條第1 項、
    第2 項之施用第一級毒品罪及第二級毒品罪。其為前揭犯行
    而持有第一級毒品海洛因及第二級毒品甲基安非他命，持有
    之低度行為，應為施用之高度行為所吸收，不另論罪。被告
    以將毒品海洛因混合甲基安非他命置於針筒內注射之方式，
    同時施用第一級毒品海洛因及第二級毒品甲基安非他命一次
    ，係以一行為同時觸犯上開二罪名，為想像競合犯，應從一
    重之施用第一級毒品罪處斷。另被告有如事實欄所示之前案
    紀錄，於94年2 月19日縮刑期滿執行完畢乙節，有本院被告
    前案紀錄表1份存卷可參，其於有期徒刑執行完畢5年內，故
    意再犯有期徒刑以上之罪，為累犯，應依刑法第47條第1 項
    之規定加重其刑。又被告雖以當時係自行主動前往警局供承
    施用毒品海洛因之犯行，應有自首之適用等語為辯，惟警方
    前已因被告涉犯毒品犯嫌而對被告進行通訊監察，本件並非
    由被告主動供承施用毒品之犯行而接受裁判，核與刑法自首
    之要件不符。爰審酌被告已曾因相同犯行經戒毒處遇，猶未
    能知所警惕，顯然漠視法令之禁制，惟其犯罪行為主要係戕
    害自身，且事後坦承犯行，犯後態度尚無不良，暨其施用毒
    品之動機、目的、素行等一切情狀，量處有期徒刑11月。被
    告不服，提起本件上訴，略以：有證人及書面證明可證實上
    訴人所說之事實經過。又上訴人現正接受美沙冬治療療程中
    ，懇請給予上訴人再一次自新的機會，給予緩起訴處分或易
    處替代療法云云。惟查：本案被告所犯上開施用第一級、第
    二級毒品犯行，業經被告坦承在卷，並有相關物證附卷可佐
    ，而本案並無自首規定之適用，亦經原判決敘明被告所辯不
    予採納之理由，被告僅泛言「有證人及書面證明」可證實原
    判決認定事實錯誤，難謂係具體理由，又本件被告所犯施用
    毒品犯行已合於毒品危害防制條例所規定之處罰條件，且經
    檢察官依法追訴，法院自當依法判決，被告請求易以美沙冬
    治療，核屬無據。從而，被告所提上訴理由，均未具體指摘
    原判決認事用法究有何不當或違法之處，自非屬得上訴第二
    審之具體理由。依上揭說明，本件上訴未敘述具體理由，其
    上訴自屬不合法律上之程式，應予判決駁回，並不經言詞辯
    論為之。
據上論斷，應依刑事訴訟法第367條前段、第372條判決如主文。
中    華    民    國    99    年    9     月    28    日
                  刑事第八庭  審判長法  官  張傳栗
                                    法  官  黃斯偉
                                    法  官  劉嶽承
以上正本證明與原本無異。
如不服本判決，應於收受送達後10日內向本院提出上訴書狀，其
未敘述上訴之理由者並得於提起上訴後10日內向本院補提理由書
（均須按他造當事人之人數附繕本）「切勿逕送上級法院」。
                                    書記官  何仁崴
中    華    民    國    99    年    9     月    28    日
附錄：本案論罪科刑法條全文
毒品危害防制條例第10條
施用第一級毒品者，處6 月以上5 年以下有期徒刑。
施用第二級毒品者，處3 年以下有期徒刑。

司法院資訊處製作；財團法人民間司法改革基金會備份。
